臺灣高雄地方法院刑事判決　　　　　　　　　　　　九十一年度訴字第一五八一號
　　公　訴　人　臺灣高雄地方法院檢察署檢察官
　　被　　　告　甲○○
右列被告因違反毒品危害防制條例案件，經檢察官提起公訴（九十年度偵字第一七八
０號），本院判決如左：
    主  文
甲○○連續施用第一級毒品，處有期徒刑玖月。
扣案注射針筒貳支、生理食鹽水壹瓶沒收。
    事  實
一、甲○○前於民國八十六年七月間因施用海洛因毒品，經本院適用毒品危害防制條
    例規定，將其裁定送觀察、勒戒後，認無繼續施用毒品之傾向，業經本院於八十
    七年七月二十八日以八十七年度上訴字第九八四號判決免刑確定。詎其仍不知戒
    絕悔改，又基於施用第一級毒品海洛因之概括犯意，約自八十八年七月間起至九
    十月九月十七日止，連續在高雄縣大寮鄉○○路十之一號十四樓之三住處，將第
    一級毒品海洛因粉末攙入針筒內與食鹽水混合後注射身體，非法施用第一級毒品
    海洛因多次。嗣於九十年九月二十日十六時五十分許，在高雄市○○區○○路與
    吉安街口為警查獲，並扣得其所有預備供注射第一級毒品海洛因之針筒二支及生
    理食鹽水一瓶。經臺灣高雄地方法院檢察署檢察官聲請本院以九十年度毒聲字第
    六四六五號裁定送觀察、勒戒後，認有繼續施用毒品傾向。
二、案經高雄市政府警察局鼓山分局移送臺灣高雄地方法院檢察署檢察官偵查起訴。
    理  由
一、右揭事實，業據被告甲○○於本院審理時坦白承認，並有其所有預備供注射海洛
    因毒品之針筒二支及生理食鹽水一瓶扣案可稽，又被告為警查獲時所採取之尿液
    ，經送請高雄市立凱旋醫院檢驗結果，亦檢出嗎啡呈陽性反應，復有該院九十年
    十月五日高市凱醫檢字第００二三九號煙毒尿液檢驗成績書影本一紙附卷可稽，
    而海洛因施用入人體後水解還原成嗎啡，再循嗎啡之代謝方式排出體外，已據行
    政院衛生署藥物食品檢驗局（73）藥檢壹字第０三０二二一號函敘明綦詳可查，
    是被告於本院之自白應與事實相符，堪以採信。再查，被告前於八十六年七月間
    因施用海洛因毒品，經本院適用毒品危害防制條例規定，將其裁定送觀察、勒戒
    後，認無繼續施用毒品之傾向，業經本院於八十七年七月二十八日以八十七年度
    上訴字第九八四號判決免刑確定等事實，有該判決書正本一件附卷可查，其於五
    年內再犯前揭施用海洛因犯行，經臺灣高雄地方法院檢察署檢察官聲請本院以九
    十年度毒聲字第六四六五號裁定送觀察、勒戒後，認有繼續施用毒品傾向，亦有
    觀察、勒戒裁定書及臺灣高雄看守所附設勒戒處所九十年十月十四日高所坤戒勒
    字第二八六六號函所附有繼續施用毒品傾向證明書等在卷足稽。從而，被告前因
    施用海洛因毒品，經觀察勒戒認無繼續施用毒品傾向，由本院為免刑判決確定後
    ，五年內再犯施用海洛因案件，經送觀察、勒戒認有繼續施用毒品傾向等事證明
    確，洵堪認定。
二、查海洛因係毒品危害防制條例第二條第二項所稱之第一級毒品，不得持有、施用
    。次按毒品危害防制條例第十條之施用第一、二級毒品罪者，檢察官應先將被告
    送勒戒處所觀察、勒戒，經觀察、勒戒後，認無繼續施用毒品傾向者，應由檢察
    官為不起訴處分之裁定。依此為不起訴處分後，五年內再犯第十條之施用第一、
    二級毒品罪者，經觀察、勒戒後，認有繼續施用毒品之傾向或三犯以上者，則不
    適用前開不起訴處分規定，應依一般刑事訴訟程序予以起訴論罪科刑。此觀諸毒
    品危害防制條例第二十條第一項、第二項前段、第三項前段規定自明。再按同條
    例第三十五條規定，於該條例修正施行前繫屬之案件，除有刑法第二條第一項但
    書之情形外，於修正後，由法院依修正後規定處理之，依修正後規定應為不起訴
    處分者，法院應為免刑判決。由上規定可知，於毒品危害防制條例修正施行前繫
    屬之案件，於修正後，由法院依修正後規定將被告送勒戒處所觀察、勒戒後，認
    無繼續施用毒品傾向，而為免刑判決確定後，五年內再犯第十條施用第一級、第
    二級毒品之罪，經觀察、勒戒，認有繼續施用毒品之傾向或三犯以上者，應同有
    上開毒品危害防制條例第二十條第三項前段規定之適用。本件被告於毒品危害防
    制條例施行前，因施用海洛因犯行，經本院適用該法裁定送觀察、勒戒後，因認
    無繼續施用毒品傾向，判決免刑確定，其於五年內再度施用海洛因，再經觀察、
    勒戒後，認有繼續施用毒品之傾向，依前所述，即應依法論科，故被告施用海洛
    因行為，係犯毒品危害防制條例第十條第一項之施用第一級毒品罪。其先後多次
    施用海洛因犯行，時間緊接，方法相同且反覆為之，所犯又係同一罪名之罪，顯
  係基於概括犯意為之，為連續犯，應依刑法第五十六條規定論以一罪，並加重其
    刑。至被告先後持有安非他命多次行為，亦係基於概括之犯意，本亦應以連續持
    有論，惟其持有後，進而施用，其持有之低度行為應被施用之高度行為所吸收，
    不另論其持有毒品罪。審酌被告於毒品危害防制條例施行前，已有施用毒品之不
    良素行，經本院適用新法毒品危害防制條例之規定，將其裁定送觀察、勒戒後，
    以無繼續施用毒品之傾向，而為免刑判決確定，仍未能戒絕毒品，再犯相同之罪
    ，顯見其無悔改之意，本不宜寬待，惟念其施用毒品乃自戕一己之身體健康，尚
    未害及他人，且犯後已坦承犯行，態度良好，前亦未曾受刑之宣告，有臺灣高雄
    地方法院檢察署刑案資料查註紀錄表一件可憑等一切情狀，量處如主文所示之刑
    。扣案之注射針筒二支、生理食鹽水一瓶，係被告所有預備供其注射海洛因毒品
    之物，已據其供陳在卷，爰依刑法第三十八條第一項第二款規定宣告沒收。至扣
    案之海洛因毒品一包，被告否認為其所有，而依據該包毒品乃係在陳大千身上扣
    得一情，應堪認定毒品為陳大千所有，該包扣案毒品既與被告上開施用犯行應無
    關，爰不併為沒收銷燬諭知。附此敘明。
三、末按公訴人雖僅就被告查獲前最後一次之施用行為起訴，而就其餘多次施用犯行
    未於起訴書內敘及，惟經本院審理結果，被告既約自八十八年七月間起即有多次
    施用海洛因犯行，此部分之犯行雖未經起訴，然既與公訴人起訴之部分犯行有連
    續犯之裁判上一罪關係，基於審判不可分原則，應為起訴效力所及，本院自得併
    予審判，併此敘明。
據上論斷，應依刑事訴訟法第二百九十九條第一項前段，毒品危害防制條例第十條第
一項、第二十條第三項，刑法第十一條前段、第五十六條、第三十八條第一項第二款
，判決如主文。
中      華      民      國    九十一    年      七      月     十八     日
                                  臺灣高雄地方法院刑事庭
                                      法  官    陳淑卿
右正本證明與原本無異。
如不服本判決，應於判決送達後十日內，向本院提出上訴狀。
                                      書記官    張家榮
中      華      民      國    九十一    年      七      月     十八     日
附錄本案判決論罪科刑法條：
毒品危害防制條例第十條第一項：
施用第一級毒品者，處六月以上五年以下有期徒刑。
